# 请教陈版主，海域使用权是否满足投资性房地产条件

提问人：小 鹤 时间：2023-01-17 21:18:23
背景： A公司为国有资产管理公司。 2010 年，当地政府、海域局及规自委将一片养殖用海域划拨至A公司所有，A公司对其拥有经营及收益权。至 2015 年，A公司已陆续将其出租至养殖户。请问： 海域使用权是土地使用权作为投资性房地产核算的区别？海域使用前在满足土地使用权同等条件下，能否作为投资性房地产核算？

回答人：chenyiwei
没有可将海域使用权视同土地使用权，参照适用投资性房地产准则的规定。也不建议这样处理。